---
title: "Titre de votre page d'importation"
title-block-banner: false
description: | 
  Petite description de cette page.
# à changer
date: "2022-12-21"
# Modifier les détails que vous voulez
# author:
#   - name: "Prénom Nom"
#     # Votre site web perso ou github
#     url: https://github.com/VOTREUSERNAME
#     # les champs d'affiliation sont optionnels, vous pouvez les
#     # comment out en ajoutant un # devant.
#     affiliation: FAS1002
#     affiliation-url: https://FAS1002.github.io/A22
#     # changer pour votre propre orcid id
#     # https://orcid.org/ pour vous inscrire.
#     orcid: 0000-0000-0000-0000

# TRUE == Générer une citation pour cette page précise. Pour enlever, mettre false.
citation: false
# Inclure les références que vous utilisez dans vos rapports. Je conseille Zotero pour construire
# ce fichier ou de connecter RStudio directement pour pouvoir citer avec @nom-de-reference.
bibliography: references.bib
---

```{r echo = FALSE, warning = FALSE, message = FALSE}
library(fs)
library(lubridate)
library(tidyverse)
library(skimr)
```

::: callout-note
Les données utilisées dans ce projet proviennent de
[Kaggle](https://www.kaggle.com/datasets/heesoo37/120-years-of-olympic-history-athletes-and-results)
sous licence [CC0: Public
Domain](https://creativecommons.org/publicdomain/zero/1.0/), c'est-à-dire que
les données appartiennent au domaine public. Merci à rgriffin d'avoir rendu le
tout public. Afin d'éviter à tout le monde de créer un compte sur Kaggle, les
données peuvent être téléchargées à partir du répertoire du cours:
<https://github.com/FAS1002/A22/blob/main/assets/fichiers/olympic_archive.zip>
:::

## Téléchargement du fichier

Pour télécharger le dossier compressé (.zip), il faut le lien direct et il est
possible de l'obtenir en copiant le lien du bouton "Download".

```{r download}

URL <- "https://github.com/FAS1002/A22/raw/main/assets/fichiers/olympic_archive.zip"

base_path <- path("data", "raw")

fname <- paste(today(),
               "olympic-archive.zip", 
               sep = "_")
fpath <- path(base_path,
              fname)

download.file(url = URL, 
              destfile = fpath)
```

V1: Le fichier a été téléchargé là: `data/raw/2022-11-29_olympic-archive.zip.`

V2: V1: Le fichier a été téléchargé là: **`r fpath`**

```{r extraction}

unzip(zipfile = fpath,
      exdir = base_path)



```

Nous voyons donc qu'il y a deux nouveaux fichiers:
**`r fs::dir_ls(base_path)`.**

```{r read}

df <- read_csv(file = path(base_path, "athlete_events.csv"))
skim(df)
```

| Variables | Description                              |
|-----------|------------------------------------------|
| ID        | Unique number for each athlete           |
| Name      | Athlete's name                           |
| Sex       | M or F                                   |
| Age       | Integer                                  |
| Height    | In centimeters                           |
| Weight    | In kilograms                             |
| Team      | Team name                                |
| NOC       | National Olympic Committee 3-letter code |
| NOC       | Year and season                          |
| Year      | Integer                                  |
| Season    | Summer or Winter                         |
| City      | Host city                                |
| Sport     | Sport                                    |
| Event     | Event                                    |
| Medal     | Gold, Silver, Bronze, or NA              |
